【裁判字號】    99,易,1878
【裁判日期】    990730
【裁判案由】    妨害名譽
【裁判全文】
臺灣臺北地方法院刑事判決              99年度易字第1878號
公  訴  人  臺灣臺北地方法院檢察署檢察官
被      告  丙○○
上列被告因妨害名譽案件，經檢察官提起公訴（99年度調偵字第
623 號），本院判決如下：
    主  文
丙○○公然侮辱人，處罰金新臺幣貳萬元，如易服勞役，以新臺
幣壹仟元折算壹日。
    事  實
一、丙○○前曾委由甲○○獨資之丁○○○○○○○（址設臺北
    市○○區○○路6 段449 之1 號，下稱齊柏林車行）為其更
    新行車電腦程式，嗣因對更新後之性能仍不滿意，乃要求齊
    柏林車行再次更新，惟因遭齊柏林車行拒絕，為發洩怒氣，
    明知其在FACEBOOK網站上註冊「飛尾」之帳號有高達300 名
    友人得以共見共聞，即基於侮辱之意，於民國98年11月26日
    ，在臺北市○○區○○路235 巷34號3 樓住處，以電腦設備
    連結至FACEBOOK網站，公然張貼「贛你娘齊柏林寫個電腦機
    機掰掰操」之輕蔑文字，足以貶損甲○○即齊柏林車行之社
    會評價。
二、案經甲○○即齊柏林車行訴由臺北市政府警察局北投分局報
    告臺灣臺北地方法院檢察署檢察官偵查起訴。
    理  由
一、按被告以外之人於審判外之言詞或書面陳述，除法律有規定
    者外，不得作為證據。又被告以外之人於審判外之陳述，雖
    不符前4 條之規定，而經當事人於審判程序同意作為證據，
    法院審酌該言詞陳述或書面陳述作成時之情況，認為適當者
    ，亦得為證據。當事人、代理人或辯護人於法院調查證據時
    ，知有第159 條第1 項不得為證據之情形，而未於言詞辯論
    終結前聲明異議者，視為有前項同意，刑事訴訟法159 條第
    1 項、第159 條之5 分別定有明文。查證人乙○○於審判外
    之指述，固係被告以外之人之審判外陳述，惟當事人並不爭
    執證據能力，復未曾於言詞辯論終結前聲明異議，而本院審
    酌該證人之陳述作成時之情況，並無違法取證及證明力過低
    之瑕疵，認以之作為證據為適當，揆諸前揭說明，自得為證
    據。
二、上揭事實業據被告丙○○坦承不諱，核與告訴代理人乙○○
    之指述情節相符，並有FACEBOOK網頁列印資料，足認被告任
    意性之自白與事實相符。本案事證明確，被告犯行洵堪認定
    ，應依法論科。
三、核被告所為，係犯刑法第309 條第1 項之公然侮辱罪。爰審
    酌被告因與告訴人甲○○即齊柏林車行有民事糾紛，竟於網
    路上辱罵告訴人，貶損告訴人名譽，行為確有不當，惟念其
    犯後坦承犯行，有和解之意，並衡酌被告之素行、智識程度
    及所生危害等一切情狀，量處如主文所示之刑，並諭知易服
    勞役之折算標準。
據上論斷，應依刑事訴訟法第299 條第1 項前段，刑法第309 條
第1 項、第42條第3 項，刑法施行法第1 條之1 ，判決如主文。
本案經檢察官葉惠燕到庭執行職務
中    華    民    國    99    年    7     月    30    日
                  刑事第七庭  法  官  林勇如
上正本證明與原本無異。
如不服本判決應於收受送達後10日內向本院提出上訴書狀，並應
敘述具體理由；其未敘述上訴理由者，應於上訴期間屆滿後20日
內向本院補提理由書（均須按他造當事人之人數附繕本）「切勿
逕送上級法院」。告訴人或被害人如對於本判決不服者，應具備
理由請求檢察官上訴，其上訴期間之計算係以檢察官收受判決正
本之日期為準。
                              書記官  葉潔如
中    華    民    國    99    年    7     月    30    日
附錄本案論罪科刑法條全文：
刑法第309 條
公然侮辱人者，處拘役或3 百元以下罰金。
以強暴犯前項之罪者，處1 年以下有期徒刑、拘役或5百元以下罰
金。

司法院資訊處製作；財團法人民間司法改革基金會備份。
